# 请教陈版，公司减资时支付给股东的现金流如何列报？

提问人：小盆友 时间：2023-02-20 11:46:50
A公司初始投资 1000 万成为B公司股东，目前因为经营策略的调整，A公司拟通过减资的方式收回该部分投资，目前减资流程已办理完成，B公司需支付A公司货币资金 1100 万元，请问B公司支付该笔现金流时如何进行列报？
《企业会计准则第 31 号——现金流量表》第十二条 投资活动，是指企业长期资产的购建和不包括在现金等价物范围的投资及其处置活动。第十四条 筹资活动，是指导致企业资本及债务规模和构成发生变化的活动。
个人认为，公司减资会导致企业资本及债务规模和构成发生变化，应该放在“支付其他与筹资活动有关的现金” 。
有同事认为，公司减资相当于公司股东A处置了其对B公司的投资，是一个投资活动，应该放在“支付其他与投资活动有关的现金” 。
请教陈版，更支持哪一种观点？理由是？

回答人：chenyiwei
此处讨论的会计主体是被投资企业，因此应作为筹资活动，即：公司减资会导致企业资本及债务规模和构成发生变化，应该放在“支付其他与筹资活动有关的现金” 。
作为投资活动现金流量是站在投资方角度考虑的，不是被投资方的处理。